---
title: "R Notebook"
output: html_notebook
---
Zadanie 6 C.D.
..następnie wyznaczyć wartości kwantyli 
odcinających prawostronne zbiory wartości zmiennej losowej tak, aby wyznaczone przez te 
zbiory pola pod wykresami były równe 0,05. Dla rozkładów o danej liczby stopni swobody, 
proszę obliczyć wartości dystrybuanty rozkładu w punkcie równym wartości wspomnianego 
kwantyla.

Znależć pole 0,05 z prawej strony wykresu, to znależć 95 percentyl.


```{r}
deg.freed <- c(5, 10, 15, 20)

for (df in deg.freed){
  
   percentile.value <- qchisq(.95, df=df)
   cdf <- pchisq(percentile.value, df=df)
  
   percentiles.text <- sprintf("95 percentyl dla rozkładu Chi2, df=%d wynosi %.3f, a zatem 5 proc. wartości jest na prawo od %.3f, a dystrybuanta w pkt odpowiadającym wartości kwantyla wynosi oczywiście %.2f", df, percentile.value, percentile.value, cdf)
  
  cat(percentiles.text, "\n")
  
}

```
Zadanie 7
```{r}
kolory <- c("grey", "green", "brown", "violet")
stop.swob <- c(1, 5, 25, 125)

mapply(function(s, col) {
  options(repr.plot.width=14, repr.plot.height=9)
  curve(df(x,df1=4, df2=s), xlim = c(0, 10), col = col, add = TRUE, ylab = "Gęstość", main = "Rozkład F Snedecora dla df1=4 i różnych df2")
  legend("topright", legend = c("df2=6","df2=11", "df2=16", "df2=21"), col = c("grey", "green", "brown", "violet"), lwd = 2)
}, stop.swob , kolory)
```

```{r}


for (s in stop.swob) {
  percentile.value <- stats::qf(0.95, df1 = 1, df2 = s)
  cdf <- stats::pf(percentile.value, df1 = 1, df2 = s)

  percentiles.text <- sprintf("95 percentyl dla rozkładu F Snedecora, df1=4, df2=%d wynosi %.3f, a zatem 5 proc. wartości jest na prawo od %.3f, a dystrybuanta w pkt odpowiadającym wartości kwantyla wynosi oczywiście %.2f", s, percentile.value, percentile.value, cdf)

  cat(percentiles.text, "\n")
}

```
```{r}
?rchisq
```
Zadanie 8
```{r}
set.seed(123)
two.nums.chi <- runif(2, min = -3, max = 3)
```

